【裁判字號】    92,易,1051
【裁判日期】    920430
【裁判案由】    電子遊戲場業管理條例
【裁判全文】
臺灣板橋地方法院刑事判決                        九十二年度易字第一０五一號
    公  訴  人  臺灣板橋地方法院檢察署檢察官
    被      告  甲○○
右列被告因違反電子遊戲場業管理條例案件，經檢察官提起公訴（九十二年度偵字第
二三八五、四四九四號），本院判決如左：
    主  文
甲○○違反未依電子遊戲場業管理條例規定辦理營利事業登記者，不得經營電子遊戲
場業之規定，處拘役伍拾伍日，如易科罰金，以參佰元折算壹日。
扣案如附表所示之電子遊戲機具伍拾玖台（內含ＩＣ板共捌拾參片）均沒收。
    事  實
一、甲○○於民國九十一年八月一日向前手王毅華以新臺幣（下同）五十萬元之代價
    頂讓位於臺北縣樹林市鎮○街二十一號之「東京遊藝場」後，自任負責人，明知
    未依電子遊戲場業管理條例規定申請許可，辦理營利事業登記，不得經營電子遊
    戲場業，且明知「東京遊藝場」先前所辦理營業項目為電子遊戲場業之營利事業
    登記證（北縣商聯甲字第０八五七六四號）業經臺北縣政府撤銷在案，竟仍自九
    十一年八月一日起，在上址擺設如附表所示利用電、電子、電腦、機械或其他類
    似方式操控，以產生或顯示聲光影像、圖案、動作之電子遊戲機具共五十九台（
    內含ＩＣ板共八十三片），供不特定之顧客以現金投幣開分把玩，以此方式經營
    電子遊戲場業。嗣經警於九十一年十一月二十一日十四時五十分許在上址查獲，
    並扣得前開如附表所示之電子遊戲機具五十九台（內含ＩＣ板共八十三片）。甲
    ○○經警在上址查獲並代保管前開電子遊戲機具後，仍未辦理經營電子遊戲場業
    之登記，竟繼續在上址設置前開如附表所示之電子遊戲機具五十九台（內含ＩＣ
    板共八十三片），經營電子遊戲場業。嗣於九十二年二月二十日十七時二十五分
    許（起訴書誤載為十七時二十分許），經臺灣板橋地方法院檢察署檢察官指揮該
    署檢察事務官率警前往上址執行搜索而當場查獲，並扣得前開如附表所示之電子
    遊戲機具五十九台（內含ＩＣ板共八十三片）。
二、案經臺北縣政府警察局樹林分局報請臺灣板橋地方法院檢察署檢察官偵查起訴。
    理  由
一、被告甲○○經傳未到庭，惟查右揭事實，業據被告甲○○於警訊及偵查中均供明
    在卷，核與證人即在場把玩電子遊戲機之客人陳佑丞、黃國雄、張明德、李志宴
    、曾文欽、陳國轅、陳心農、陳學耀、林志鋒、賴國柱、周家和、張東暉、許用
    彬、陳國輊及員工黃怡婷、許佳萍、吳玉賢於警訊中證述屬實，並有如事實欄所
    載之電子遊戲機具五十九台（內含ＩＣ板共八十三片）扣案足資佐證，復有臨檢
    紀錄表一紙、臺灣板橋地方法院檢察署勘驗筆錄影本二份及現場照片三十一幀在
    卷足稽。該「東京遊藝場」先前雖於八十七年間曾經臺北縣政府核發營業項目為
    電子遊戲場業之營利事業登記許可，然嗣後業經臺北縣政府撤銷在案，被告自九
    十一年八月一日起在上址頂讓經營「東京遊藝場」時，該店已無電子遊戲場業之
    經營許可乙節，業據被告於偵查中自承在卷，並有臺北縣政府北縣商聯甲字第０
    八五七六四號營利事業登記證影本一紙及臺灣板橋地方法院檢察署檢察官九十二
    年二月二十四日公務電話紀錄一紙在卷足憑，堪認被告確有於上址未依電子遊戲
    場業管理條例規定辦理營利事業登記，仍經營電子遊戲場業之不法犯行無訛。本
    件事證明確，被告犯行堪予認定。
二、被告甲○○未依規定辦理營利事業登記，即擺設電子遊戲機供不特定客人把玩，
    擅自經營電子遊戲場業，核其所為，係違反電子遊戲場業管理條例第十五條之規
    定，應依同條例第二十二條之規定處罰。被告於同一經營電子遊戲場業之營業行
    為繼續進行中，雖先後二度經查獲，惟其行為之本質，仍係以繼續之意思，反覆
    實施同種類行為為目的之社會活動，應屬繼續犯，而非連續犯，公訴意旨認被告
    前開所為構成刑法上之連續犯云云，尚有誤會，附此敘明。爰審酌被告未經辦理
    營利事業登記，即擅自經營電子遊戲場業，有礙主管機關工商稽核及管制，並兼
    衡被告尚無不良前科，有臺灣高等法院被告全國前案紀錄表一份在卷可考，及此
    次犯罪之動機、目的、手段、生活狀況、智識程度及犯後態度等一切情狀，量處
    如主文所示之刑，並諭知易科罰金之折算標準，以示懲儆。扣案如附表所示之電
    子遊戲機具五十九台（內含ＩＣ板共八十三片），係被告所有並供其犯罪所用之
    物，爰依刑法第三十八條第一項第二款之規定宣告沒收。
三、被告經合法傳喚無正當理由不到庭，惟本院認本件係應科拘役之案件，爰不待其
    陳述，逕行判決。
據上論斷，應依刑事訴訟法第二百九十九條第一項前段、第三百零六條，電子遊戲場
業管理條例第十五條、第二十二條，刑法第十一條前段、第四十一條第一項前段、第
三十八條第一項第二款，罰金罰鍰提高標準條例第二條，判決如主文。
本案經檢察官侯靜雯到庭執行職務。
中      華      民      國      九 十 二    年     四    月     三  十  日
                                臺灣板橋地方法刑事第一庭
                                    法    官  高  奕  驤
右正本證明與原本無異。
如不服本判決，應於判決送達後十日內向本院提出上訴狀 (應附繕本) ，上訴於
臺灣高等法院。
                                    書 記 官  廖  舜  宜
中      華      民      國      九 十 二    年     四    月     三  十  日
附錄本案論罪科刑法條全文：
電子遊戲場業管理條例第十五條、第二十二條
電子遊戲場業管理條例第十五條：
未依本條例規定辦理營利事業登記者，不得經營電子遊戲場業。
電子遊戲場業管理條例第二十二條：
違反第十五條規定者，處行為人一年以下有期徒刑、拘役或科或併科新臺幣五十萬元
以上二百五十萬元以下罰金。
附表：
┌──┬────────────┬────────┬────────┐
│編號│    名      稱          │    機台數量    │    ＩＣ板      │
├──┼────────────┼────────┼────────┤
│ 一 │    超級金明星          │      八台      │    十六片      │
├──┼────────────┼────────┼────────┤
│ 二 │    滿貫大亨            │      七台      │     七片       │
├──┼────────────┼────────┼────────┤
│ 三 │    世界賽馬（八人座）  │      一台      │     九片       │
├──┼────────────┼────────┼────────┤
│ 四 │    賓果行星（八人座）  │      一台      │     九片       │
├──┼────────────┼────────┼────────┤
│ 五 │    鑽石列車            │      四台      │     四片       │
├──┼────────────┼────────┼────────┤
│ 六 │    超  九              │      六台      │     六片       │
├──┼────────────┼────────┼────────┤
│ 七 │    幸運星              │    三十二台    │   三十二片     │
└──┴────────────┴────────┴────────┘


司法院資訊處製作；財團法人民間司法改革基金會備份。
